【裁判字號】    92,易,1483
【裁判日期】    920707
【裁判案由】    加重竊盜
【裁判全文】
臺灣臺中地方法院刑事判決                        九十二年度易字第一四八三號
    公  訴  人  臺灣臺中地方法院檢察署檢察官
    被      告  乙○○
                丙○○
右列被告因加重竊盜案件，經檢察官提起公訴（九十一年度偵字第二一九二二號），
本院判決如左：
    主  文
乙○○、丙○○結夥三人以上攜帶兇器竊盜，各處有期徒刑柒月。均緩刑參年。
扣案之老虎鉗壹支、鐮刀壹把、瓦斯噴燈壹組、固定鉗貳支及螺絲起子參支均沒收。
    事  實
一、乙○○、丙○○及甲○○（俟緝獲後另行審結）等人，共同意圖為自己不法之所
    有，並基於犯意之聯絡，結夥三人於民國九十一年十一月八日十一時許，由乙○○騎乘機車後載丙○○、甲○○單獨一人騎乘機車，至臺中縣梧棲鎮○○路九十
    號及九十二巷二號前，見前開尚未完工之房屋未設大門，認為有機可乘，遂由乙○○持其所有客觀上可作為兇器使用之鐮刀一把、螺絲起子一支、瓦斯噴燈一組
    、固定鉗二支，由甲○○持其所有客觀上可作為兇器使用之老虎鉗一支、螺絲起
    子二支，分頭竊取前址尚未完工之建物內之電線（乙○○及丙○○竊取大德路九
    十號，甲○○竊取大德路九十二巷二號）。於同日下午三時二十五分許，屋主蔡
    東浩適行經該處，發現甲○○在大德路九十二巷二號、乙○○及丙○○在大德路
    九十號竊取屋內電線，丙○○並低頭剝取電線皮，遂立即報警處理，當場在大德
    路九十二巷二號逮捕甲○○一人，乙○○及丙○○雖乘隙由後門逃逸，但旋即在
    屋後田間為警逮獲，並扣得乙○○所有供犯罪所用之鐮刀一把、螺絲起子一支、
    瓦斯噴燈一組、固定鉗二支，及甲○○所有供犯罪所用之老虎鉗一支、螺絲起子
    二支。
二、案經臺中縣警察局清水分局報請臺灣臺中地方法院檢察署檢察官偵查起訴。
    理  由
一、訊據被告乙○○、丙○○固坦承機車停放於竊盜現場屋前，並曾探頭至屋內觀看
    ，惟矢口否認有何竊盜之犯行，均辯稱：伊二人不認識甲○○，並沒有和他約好
    一起來偷東西，只是路過看看而已云云。惟查右揭犯罪事實，業據被告甲○○於
    警訊時及偵查中供述明確，並經證人蔡東浩於偵查中及本院審理時結證甚詳，其
    於本院審理時結證稱：「（當天有無看到被告在偷電線？）有，分為二處。在九
    十二巷二號年輕的當場抓到即甲○○偷電線。九十號那有二人，現場有兩部摩托
    車是停在出入口處。現場紅色一二五的機車是我父親的。出入口四周都是田。摩
    托車在那停多久不知道，我是下班經過看到才進去的。那邊已被偷好幾次，房子
    因訴訟中有七年多沒有施工，所以會較注意進出之人，乙○○有在九十號，當時
    正在拉線，另一人老太太是蹲著在剝線。年輕的我看得很清楚，就是庭上的被告
    ，老的因頭低著看不清楚，但體型、髮型、身材與庭上之被告很像。當時我只有
    一人，所以我只抓一人，另兩人就沒有。沒注意用何工具。我有告訴警察另有兩
    個。抓到的那位告訴我說隔壁的老闆請我來施工的，叫我去跟隔壁老闆講。我當
    時有叫喊，並罵三字經，也叫他跪下。因為聲音很大應有驚動到隔壁的小偷。我
    發現有人竊盜時，就先打電話給家人，我父親到場才打電話報警。警察到時沒有
    看到隔壁的人，地上有剝過的電線。我從看到至抓到大概六分鐘。隔壁是警察過
    去的，過去時已經過十幾分鐘。警察有看到有二人坐在田埂，警察就過去找他們
    二人，問我是否他們二人，我說男的那位是。到警局製作筆錄時我有看到他們身
    上的褲子、衣服都有沾到鬼針草。他們應不是從出入口跑的，應該是從排水溝翻
    牆越入休耕的田間，才會沾到鬼針草。除了耕種的農夫，平常的人不會有人走那
    邊。他們是坐在田埂邊，我過去時沒注意不知是幾點。他們應是走一段田的中間
    才會走到田埂，坐的方向是停摩托車的反方向。」參以被告二人亦供承係在上址
    屋後為警逮獲，且不否認身上沾有一些田中之鬼針草，益徵證人之證述非虛；再
    佐以證人蔡東浩與被告二人素不相識，復無任何仇隙，衡情其實無甘冒涉犯偽證
    重罪，而任意設詞誣陷被告之必要。此外，復有扣案之老虎鉗一支、螺絲起子二
    支、鐮刀一把、螺絲起子一支、瓦斯噴燈一組、固定鉗二支足資佐證，並有現場
    相片二十三張、現場圖一紙附卷可稽。綜上所述，被告二人上開辯解，均係事後
    卸責之詞，不足採信，事證明確，其等犯行均堪認定。
二、按刑法第三百二十一條第一項第三款之攜帶兇器竊盜罪，係以行為人攜帶兇器為
    其加重條件，此所謂兇器，其種類並無限制，凡客觀上足以對人之生命、身體、
    安全構成威脅，具有危險性之兇器為已足，並不以攜帶之初有行兇之意圖為必要
    （最高法院七十九年度台上字第五二五三號判例意旨參照）。查本件被告乙○○
    犯案時持有之鐮刀一把、螺絲起子一支、固定鉗二支，均質地堅硬，瓦斯噴燈一
    組則極易點燃縱火傷人；共同被告甲○○犯案時持有之老虎鉗一支、螺絲起子二
    支，亦屬質地堅硬，客觀上均屬於足以殺傷人之生命、身體之器械，顯為具有危
    險性之兇器無訛。核被告乙○○、丙○○所為，均係犯刑法第三百二十一條第一
    項第三款、第四款結夥三人以上攜帶兇器竊盜罪；其等二人與同案被告甲○○間
    就上開竊盜犯行，有犯意之聯絡及行為之分擔，均為共同正犯。爰審酌被告二人
    素行尚佳，除被告丙○○曾於七十六年間因公共危險案件，經法院判處拘役三十
    日外，均無其他不良前科紀錄，及其等為圖謀自身之不法利益，不知尊重他人之
    財產權，而竊取他人財物，影響社會治安甚鉅，惟竊取之電線價值不高，暨犯罪
    後當場即被查獲，並追回贓物，被害人所受損害尚非重大，及否認犯行等一切情
    狀，均量處如主文所示之刑，以資懲儆。查被告二人前均未曾受有期徒刑以上刑
    之宣告，有臺灣臺中地方法院檢察署刑案資料查註紀錄表及臺灣高等法院被告全
    國前案紀錄表各二件在卷足憑，其等因一時失慮致罹刑章，經此偵審程序及科刑
    教訓後，當知警惕而無再犯之虞，本院綜核各情，認所宣告之刑，以暫不執行為
    適當，均併予宣告緩刑參年，以啟自新。
三、扣案後交被告乙○○保管之鐮刀一把、螺絲起子一支、瓦斯噴燈一組、固定鉗二
    支，及扣案被告甲○○所有之老虎鉗一支、螺絲起子二支，均係供其等犯罪所用
    之物，爰均依刑法第三十八條第一項第二款規定宣告沒收之。
四、共同被告甲○○俟通緝到案後另行審結。
據上論斷，應依刑事訴訟法第二百九十九條第一項前段，刑法第二十八條、第三百二
十一條第一項第三款、第四款、第七十四條第一款、第三十八條第一項第二款，判決
如主文。
中    華    民    國      九十二      年       七      月       七      日
                              臺灣臺中地方法院刑事第五庭
                                    法  官  唐  光  義
右正本證明與原本無異。
如不服本判決，應於判決送達後十日內向本院提出上訴狀，上訴於臺灣高等法院臺中
分院( 須附繕本 )。
                                    書記官
中    華    民    國      九十二      年       七      月       七      日
附錄論罪科刑法條：
刑法第三百二十一條 (加重竊盜罪)
犯竊盜罪而有左列情形之一者，處六月以上五年以下有期徒刑：
一  於夜間侵入住宅或有人居住之建築物、船艦，或隱匿其內而犯之者。
二  毀越門扇、牆垣或其他安全設備而犯之者。
三  攜帶兇器而犯之者。
四  結夥三人以上而犯之者。
五  乘火災、水災或其他災害之際而犯之者。
六  在車站或埠頭而犯之者。
前項之未遂罰之。


司法院資訊處製作；財團法人民間司法改革基金會備份。
